【裁判字號】    92,易,105
【裁判日期】    920729
【裁判案由】    竊盜
【裁判全文】
臺灣士林地方法院刑事判決                          九十二年度易字第一五號
    公  訴  人  臺灣士林地方法院檢察署檢察官
    被      告  甲○○
右列被告因竊盜案件，經檢察官提起公訴（九十二年度偵字第三一三號），本院判決
如左：
    主  文
甲○○結夥三人以上，攜帶兇器竊盜，處有期徒刑柒月。扣案之鐵鎚、鐵撬、鐵剪、
鐵鑿及美工刀各壹把，均沒收。
    事  實
一、甲○○意圖為自己不法之所有，與鐘傳維（經公訴人移送臺灣桃園地方法院審理
    中）及綽號「大架」之年籍姓名不詳成年男子，三人共同基於竊盜之犯意聯絡，
    於民國九十一年十月二十一日七時三十分許，攜帶客觀上具有危險性而可供兇器
    使用之鐵鎚、鐵撬、鐵剪、鐵鑿及美工刀各一把，結夥前往台北縣八里鄉下罟村
    五八號「協益教練場」，渠三人先由後方入口侵入教練場，再進入場內鐵皮屋（
    已無門扇），並以上開攜帶之工具拆卸按裝鐵皮屋上之塑鋼鋁窗條及散置地上之
    電纜線（嗣經清點合計拆卸電纜線七十公斤、塑鋼鋁窗條八十二條），得手後旋
    為該教練場管理人乙○○察覺並報警處理，當場查獲甲○○及鐘傳維二人，並扣
    得上開行竊工具，「大架」則趁隙逃逸。
二、案經台北縣警察局蘆洲分局報告臺灣士林地方法院檢察署檢察官偵查起訴。
    理  由
一、右揭犯行業據證人即被害人乙○○於警局初詢及本院審理時指證明確，核與共犯
    鐘傳維所供：伊與被告及綽號「大架」之人共同行竊之情節相符，此外並有贓物
    認領保管單一紙在卷可憑，訊據被告甲○○，固坦承於前揭時、地，與鐘傳維共
    同攜帶上開工具竊取他人電纜線及塑鋼鋁窗條之犯行不諱，惟另辯稱：渠等尚未
    取走拆卸之電纜線及塑鋼鋁窗條，即遭查獲（意指渠等行為尚屬未遂）、伊並不
    認識「大架」，案發當天也沒有見到「大架」（意指並非結夥三人行竊）云云。
    惟查：
(一)按竊盜罪既遂與未遂之區別，應以所竊之物已否移入自己實力支配之下為標準，
    若已將他人財物移歸自己持有，即應成立竊盜既遂罪，不以贓物尚未搬離現場，
    而謂仍屬竊盜未遂（最高法院十七年上字五○九號判例、四十九年台上字第九三
    九號判例意旨均參照）。本案被告於警局初詢時自承：「當時我正和鐘傳維把拆
    卸下來的塑鋼門窗條捆好置在地上，然後就被被害人發現。」等語（見九十二年
    度偵字第三一三號卷第十八頁），核與共犯鐘傳維於檢察官偵查中供承：「（問
    ：被害人發現時，你們是否已經偷了七十公斤纜線及鋁窗條八十二支）是，當時
    我們已經偷完在休息，因為雨下很大在等雨停。」等語（見九十一年度核退字第
    一二六九號偵卷，第七頁正面）及證人即被害人乙○○到院具結證述：「（問：
    案發當天查獲被告時，鋁條是否已綑綁完成）是的」乙情（見本院九十二年三月
    三日訊問筆錄）相符，此外並有顯示案發當日查獲之電纜線及塑鋼鋁窗條均已綑
    綁完成之照片二幀（分別附於九十二年度偵字第三一三號卷第六十二頁、第六十
    三頁）附卷可稽，顯見於遭被害人察覺前，被告已將竊取之電纜線及塑鋼鋁窗條
    拆卸及綑綁完畢，並已移入自己實力支配之下，即其竊盜犯行業已實施完畢，而
    達得隨時攜帶竊得財物離開現場之程度，是以，縱令被告最終未將贓物取走變賣
    ，揆諸前開說明，仍應論以竊盜既遂。是被告所稱未將贓物取走云云，尚不足資
    為認定被告犯行未遂之依據。
(二)又被告於甫案發後為警偵詢時，即坦承自己與鐘傳維及另名鐘傳維所認識之人共
    同行竊，嗣於檢察官偵查中復供承自己於警詢時所言屬實，嗣於本院調查時，仍
    一貫坦承：「我跟鐘傳維及「大架」三個人在場行竊。」乙情明確（見本院九十
    二年三月三日訊問筆錄），所供核與共犯鐘傳維於警詢時坦承：「．．．．我（
    指鐘傳維）當時有甲○○及逃走大架（台語外號）三人共同行竊．．．．」等語
    （見九十二年度偵字第三一三號卷第十五頁）相符，參以本案員警僅查獲被告及
    鐘傳維二人在場，足徵「大架」男子應係由被告與共犯鐘傳維自行供出，員警事
    先並不知情，而衡情該「大架」之人如確未共同前往行竊，渠等當無可能隨意將
    之供出，是被告此部份所供應屬可信，被告於本院審理時，翻異前供，空言否認
    行竊時看見「大架」在場，應屬事後飾卸之詞，不足採信。綜上，本案事證明確
    ，被告犯行可以認定，應依法論科。
二、查被告持以作案之工具，其中鐵鎚、鐵撬、鐵剪、鐵鑿等，均屬金屬材質、質地
    堅硬之大型工具，至美工刀長十五點五公分，內有鋒利刀片，業經本院當庭勘驗
    無訛，是若持之行兇，依一般社會觀念，皆足以使人之身體、生命產生危險，被
    告與鐘傳維及綽號「大架」之成年男子，三人共同持上開工具行竊，核其所為，
    係犯刑法第三百二十一條第一項第三款、第四款之加重竊盜罪。又被告與鐘傳維
    及綽號「大架」之成年男子間有犯意聯絡及行為分擔，應論以共同正犯。爰審酌
    被告結夥三人、攜帶兇器之行竊手段危害非輕，惟竊得財物價值非鉅，並已返還
    被害人，犯後坦承部分犯行之態度，並其犯罪之動機、目的及其智識程度等一切
    情狀，處如主文所示之刑，以示懲儆。扣案之鐵鎚、鐵撬、鐵剪、鐵鑿及美工刀
    等工具，係被告或共犯鐘傳維所有，並供本案犯罪所用之物，業據被告供明在卷
    ，爰依刑法第三十八條第一項第二款之規定，予以宣告沒收。
三、臺灣桃園地方法院檢察署移送併案審理意旨略以（桃檢守藏九十二偵字第七九二
    九號）：被告甲○○與案外人謝鴻章基於意圖為自己不法所有之犯意聯絡，於九
    十二年四月十二日凌晨二時二十分許，在桃園縣大園鄉內海村四鄰四十一號之三
    前，竊取徐阿勇所使用之車號ＲＨ－二一九號自用小貨車，得手後供己使用，因
    認被告涉有刑法第三百二十條第一項竊盜罪嫌，且與本案起訴犯行間有連續犯之
    裁判上一罪關係，依法移送併案審理等語。訊據被告否認有何竊取上開自小貨車
    之犯行，並辯稱：為警查獲當天伊係被友人以該車載送，並不知悉該車為贓車等
    語。經查：移送併案所指被告竊盜犯行，係於九十二年四月間，與本案論罪科刑
    犯行為九十一年十月間所為，二者犯行時間相距長達半年，且被告於本院審理時
    復自承：本案論罪科刑之犯行係臨時起意所為，行竊當時亦未曾想過事後要再為
    其他竊盜犯行等情明確（見本院九十二年七月二十一日審判筆錄），足認檢察官
    移送併辦意旨所指被告犯行，與本案論罪科刑犯行間，並非基於概括犯意而緊接
    為之，自難認二者間有連續犯之裁判上一罪關係，應非本案起訴效力所及，基於
    不告不理原則，本院無從併予審究，爰退由檢察官另為適法之處置，附此敘明。
據上論斷，應依刑事訴訟法第二百九十九條第一項前段，刑法第二十八條、第三百二
十一條第一項第三、四款、第三十八條第一項第二款，判決如主文。
本案經檢察官張紜瑋到庭執行職務。
中      華      民      國      九十二      年    七    月    二十九    日
                                    臺灣士林地方法院刑事第四庭
                                        審判長法  官  謝  靜  恆
                                              法  官  洪  慕  芳
                                              法  官  吳  祚  丞
右正本證明與原本無異。
如不服本件判決，得自判決送達之日起十日內，向本院提起上訴。
                                              書記官  林  立  原
中      華      民      國      九十二      年    七    月    三十      日
附錄本判決論罪科刑依據之法條：
中華民國刑法第三百二十一條第一項第三、四款
犯竊盜罪而有左列情形之一者，處六月以上、五年以下有期徒刑：
三  攜帶兇器而犯之者。
四  結夥三人以上而犯之者。


司法院資訊處製作；財團法人民間司法改革基金會備份。
